【裁判字號】    90,易,948
【裁判日期】    900914
【裁判案由】    竊盜
【裁判全文】
臺灣桃園地方法院刑事判決                            九十年度易字第九四八號
公  訴  人  臺灣桃園地方法院檢察署檢察官
被      告  甲○○  男四十歲.
                        住桃園.
                        身分證.
右列被告因竊盜案件，經檢察官提起公訴（九十年度偵字第五一四二號）及移送併辦
部分（九十年度偵字第五八一七號），本院判決如左：
    主  文
甲○○連續竊盜，累犯，處有期徒刑陸月，如易科罰金，以參佰元折算壹日。扣案之
鑰匙壹支沒收。
    事  實
一、甲○○曾於民國八十五年間，因賭博案件，經臺灣高等法院以八十五年度上易字
    第七五六七號判處有期徒刑九月確定，甫於八十六年十一月二十六日執行完畢。
    仍不知悔改，基於意圖為自己不法之概括犯意，先於九十年二月二十六日凌晨，
    在桃園市○○路十一號前，以其所有之自備鑰匙將機車引擎發動之方式，竊取丙
    ○○所有車牌號碼ＲＳＱ—四二九號輕型機車一台，得手後供己騎用，而於同年
    三月二十一日下午七時十分許，在桃園市○○路七十號前為警查獲，扣得上開鑰
    匙一支。復於同年四月四日凌晨四時許，在桃園市○○路○段一一八八巷口，見
    該巷口之黎巴嫩檳榔攤門窗並未上鎖，即進入該檳榔攤徒手竊取該檳榔攤負責人
    乙○○所有之發電機一台、打火機四十八個、床頭音響一台、香菸一四三包等物
    ，嗣於同日凌晨五時許，甲○○正載運上開音響一台欲至其位於桃園縣桃園市○
    ○街三巷十弄七之四號住處置放，於行經桃園市○○街三巷口時為警當場查獲，
    並至其上開住所起獲前述其餘贓物。
二、案經桃園縣警察局桃園分局移送臺灣桃園地方法院檢察署檢察官偵查起訴及移送
    併辦。
        理  由
一、訊據被告甲○○對於右揭持自備鑰匙將上開機車騎走，及至檳榔攤竊得上開贓物
    等犯罪事實，迭於警、偵訊及本院審理時坦誠不諱，其雖於本院審理時辯稱：前
    開機車是壞掉的，以為是沒人要的所以才騎走云云。惟查：右揭犯罪事實，分經
    被害人丙○○、乙○○指訴無訛，復有贓物領據四紙、車輛竊盜、車牌失竊資料
    個別查詢報表—查詢車輛認可資料一紙，及在被告住處查獲贓物之現場照片六張
    在卷可稽，此外並有機車鑰匙一支扣案可資佐證，足見被告確有前開連續竊盜之
    犯行。再被告於警訊及本院審理時分別自承：伊係將事先預備好之鑰匙加以開啟
    發動引擎後騎走（見偵查卷第六頁）、該車上面仍有牌照（見本院九十年八月三
    十一日審理筆錄）等語，是被告既知該車仍有牌照，對於該車仍屬有人管領所有
    之物，即應有所認識；其能將引擎發動後騎走，可證該車性能仍屬完好可供使用
    ，並非功能毀壞無用之物；況被告事先預備鑰匙，選擇於凌晨之際將機車騎走，
    益見其有趁人不備予以竊盜之意。再參酌被害人丙○○指稱：該車約值新台幣五
    千元，且該車係於被害人丙○○住家前面失竊等情（有被害人警訊筆錄及上開車
    輛失竊資料附卷可參），該車既有五千元之價值，且置放地點係於住家門口，而
    非垃圾堆等一般人堆置廢棄物之場所，自無遭人誤認為無主物或廢棄物之可能，
    綜上所述，被告所辯不足採信，本件事證明確，被告犯行堪以認定。
二、核被告所為，均係犯刑法第三百二十條第一項之普通竊盜罪，其先後二次之竊盜
    行為，均時間緊接，觸犯構成要件相同之罪名，顯係基於概括犯意為之，為連續
    犯，應依刑法第五十六條規定論以一罪，並依法加重其刑。查被告有如事實欄所
    載之犯罪科刑執行情形，有臺灣高等法院被告全國前案紀錄表一紙在卷可查，其
    於刑之執行完畢後五年內，再犯本件有期徒刑以上之罪，為累犯，應依刑法第四
    十七條之規定遞加重其刑。起訴書就被告於九十年四月四日之竊盜犯行漏未記載
    ，惟此部分與起訴部分有連續犯裁判上一罪之關係，為起訴效力所及，本院得併
    予審理，併此敘明。爰審酌被告於一月餘之時間內連續竊盜二次，所竊物品之數
    量不少，犯罪所生危害不輕及犯後坦承部分犯行等一切情狀，量處如主文所示之
    刑，並依刑法第四十一條第一項前段之規定，諭知易科罰金之折算標準，以示懲
    儆。扣案之鑰匙一支為被告所有，供竊取本件機車所用之物，業據被告供承在卷
    ，爰依刑法第三十八條第一項第二款之規定，予以沒收。
據上論斷，應依刑事訴訟法第二百九十九條第一項前段，刑法第五十六條、第三百二
十條第一項、第四十七條、第四十一條第一項前段、第三十八條第一項第二款，罰金
罰鍰提高標準條例第一條前段、第二條，判決如主文。
本案經檢察官胡樹德到庭執行職務。
中      華      民      國    九十    年      九     月      十四       日
                                臺灣桃園地方法院刑事第四庭
                                    審判長法  官    鄭景文
                                          法  官    邱滋杉
                                          法  官    游士珺
如不服本判決，應於判決送達後十日內向本院提出上訴狀 (應附繕本)，上訴於：臺
灣高等法院。
右正本證明與原本無異。
如不服本判決，應於判決送達後十日內向本院提出上訴狀( 應附繕本 )，上訴於
臺灣高等法院。
                                          書記官   王曉雁
中        華        民        國     九十    年   九   月     二十五    日
附論罪科刑之法條：
刑法第三百二十條
意圖為自己或第三人不法之所有，而竊取他人之動產者，為竊盜罪，處五年以下有期
徒刑、拘役或五百元以下罰金。
意圖為自己或第三人不法利益，而竊佔他人之不動產者，依前項之規定處斷。
前二項之未遂犯罰之。


司法院資訊處製作；財團法人民間司法改革基金會備份。
